# 少数股东权益计算

提问人：terryliang1001 时间：2012-04-05 22:39:15
A上市公司本年有回购部分少数股东所有的股份，假设金额为 15 ，本年已核销金额为 5 ，实收股本有 100 变成 95 ，另有 10 作为库存股，本年盈利 100 ，未有其他引起净资产变动的事项，请问本年的少数股东权益如何计算，假设股份回购发生于本年的 12 月份（少数股权比例原为25%（75/100)，现为22%(75/95)

回答人：chenyiwei
在该上市公司的控股股东的合并报表层面： 少数股东权益按照期末少数股东比例计算。 少数股东损益仍须区分回购前后分段计算。